最高法院刑事裁定　　　　　　　　一○○年度台抗字第七六號
抗告人　周羿辰　 男民國77年9月9日生
　　　　　　　　 住台中市○○區○○路210巷30號（在押）
上列抗告人因違反毒品危害防制條例案件，不服台灣高等法院台
中分院中華民國一○○年一月十二日駁回聲請具保停止羈押之裁
定（一○○年度聲字第五一號），提起抗告，本院裁定如下：
    主  文
抗告駁回。
    理  由
本件原裁定以：抗告人周羿辰因販賣第三級毒品愷他命犯行，前
經原審法院認其犯罪嫌疑重大，有事實足認有逃亡之虞，且所犯
係最輕本刑為五年以上有期徒刑之罪，非予羈押顯難進行審判，
而依刑事訴訟法第一百零一條第一項第一款、第三款規定裁定應
予羈押。因抗告人所涉犯販賣第三級毒品案件，業經台灣高等法
院台中分院以九十九年度上更(一)字第一六三號判決論處罪刑，並
定其應執行刑為有期徒刑七年，抗告人不服，提起上訴，案件尚
未確定，而抗告人受此重刑之諭知，不甘受罰，為脫免刑責，規
避刑罰之執行而妨礙審判程序進行之可能性顯然增加，自有相當
理由認其有逃亡之虞，是抗告人仍有虞逃與觸犯重罪之羈押原因
，若不予羈押而改命抗告人具保、責付或限制住居等侵害較小之
手段，顯難確保日後審判、執行之順利進行，自有羈押之必要。
至抗告人所舉其已坦承罪行，無串證之虞，且本件案發後係自行
到案，自願說明案情，並有固定居所等理由，除無串證之虞並非
本件羈押原因，無庸審酌外，其餘主張顯不足形成抗告人無逃亡
之虞之心證，因認抗告人羈押原因及羈押必要性均猶然存在，乃
駁回抗告人具保停止羈押之聲請。經核於法尚無違誤。抗告意旨
略以：（一）上訴第三審乃抗告人之權利，原審竟因此認定抗告
人為「脫免刑罰、不甘受罰」而逃亡之可能性較高，而有羈押之
必要，實與司法院釋字第六六五號解釋所稱之「相當理由」不符
。（二）若抗告人意欲逃亡、脫免刑責，何須主動接受調查偵訊
？況抗告人有正常家庭系統，固定之住居所與工作，且無逃亡、
通緝紀錄，故無逃亡之可能。原審未敘明憑以認定抗告人有逃亡
之虞之「相當理由」，自屬違法云云。惟查：羈押之目的，在於
保全刑事審判及刑之執行。而羈押之被告，除有刑事訴訟法第一
百十四條各款所列情形之一，經具保聲請停止羈押不得駁回外，
准許與否，屬事實審法院得依職權裁量之事項。苟其此項裁量判
斷，並不悖乎經驗法則或論理法則，又於裁定書內論述其何以作
此判斷之心證理由者，即不得任意指摘其為違法。原裁定以抗告
人因被訴販賣第三級毒品罪嫌，業經原審法院判處罪刑，並定其
應執行刑為有期徒刑七年，兼有刑事訴訟法第一百零一條第一項
第三款及第一款之事由，其羈押原因仍然存在，且依一般合理判
斷，認其於受重刑諭知後，有相當理由足認其有逃匿以規避審判
或執行之虞，因認有繼續羈押之必要，乃駁回其具保停止羈押之
聲請，已敘明其理由，且與司法院釋字第六六五號解釋之意旨尚
無不合。抗告意旨，仍執陳詞，徒就原審職權裁量之事項，持憑
己見，任意指摘，為無理由，應予駁回。
據上論結，應依刑事訴訟法第四百十二條，裁定如主文。
中    華    民    國  一○○  年    二    月   十七   日
                      最高法院刑事第二庭
                          審判長法官  張  淳  淙  
                                法官  劉  介  民  
                                法官  蔡  彩  貞  
                                法官  陳  世  雄  
                                法官  李  嘉  興  
本件正本證明與原本無異
                                      書  記  官  
中    華    民    國  一○○  年    二    月  二十三  日
                                                       s